【裁判字號】    90,交易,212
【裁判日期】    901218
【裁判案由】    公共危險等
【裁判全文】
臺灣屏東地方法院刑事判決                          九十年度交易字第二一二號
    公  訴  人  臺灣屏東地方法院檢察署檢察官
    被      告  甲○○
    選任辯護人  黃政雄
右列被告因公共危險等案件，經檢察官提起公訴（九十年度偵字第四六三六號），本
院判決如左：
    主  文
甲○○服用酒類，不能安全駕駛動力交通工具而駕駛，處拘役伍拾日，如易科罰金，
以佰元折算壹日，緩刑貳年。
被訴過失傷害部份公訴不受理。
    事  實
一、甲○○明知飲酒後其吐氣所含酒精成份超過每公升０．二五毫克以上不得駕駛車
    輛，竟於民國九十年七月十三日下午三、四點左右，與朋友飲用啤酒加威士忌數
    杯後，已達不能安全駕駛之程度，猶於同日下午五時三十分許，駕駛車號ＴＪ─
    三二六七號之自小客車，由屏東縣潮州鎮力行巷往建基路由北往南方向行駛，途
    經屏東縣潮州鎮○○里○○路與力行巷口，本應注意汽車行駛至交岔路口，其行
    進之支線道應暫停讓幹線道車先行，以防危險，而依當時情況，又無不能注意之
    情事，竟疏於注意，與丙○○沿長興路由東往西方向行駛，後載其子洪世烜，所
    騎車號ＬＥＰ─三六七號之機車發生擦撞，致上開小客車左前方近保險桿處凹陷
    ，而前揭機車右前方損壞，機車騎士丙○○受有右側遠端脛骨及腓骨骨折及左側
    橈骨骨折等傷害（傷害部分業於本院審理中撤回告訴），並經警測得其吐氣所含
    酒精成份高達每公升０．六二毫克。
二、案經屏東縣警察局潮州分局報請臺灣屏東地方法院檢察署檢察官偵查起訴。
    理  由
壹、有罪部分：
一、訊據被告甲○○固坦承於右揭時地與丙○○所騎機車發生擦撞之事實，惟矢口否
    認涉有前揭犯行，並辯稱：係丙○○撞伊，伊雖飲酒，但意識很清楚，確實能安
    全駕駛動力交通工具云云。經查：被告駕車由屏東縣潮州鎮力行巷往建基路由北
    往南方向行駛，其撞及後靜止之位置，並未在自己車道內，有道路交通事故調查
    報告表可稽；又駕駛汽車，行至交岔路口，支線道應讓幹線道車先行，雖台灣省
    高屏澎區車輛行車事故鑑定意見書記載「力行巷閃紅燈無動作」，亦即支線道閃
    紅燈未予警示，然不能因而無視其行至交岔路口應讓幹線道車先行之規定，被告
    竟未予注意，顯有過失，被告行駛支線道未讓幹線道車先行，為肇事主因，復有
    台灣省高屏澎區車輛行車事故鑑定委員會鑑定意見書在卷可考，再參之被害人丙
    ○○證稱：被告是支線要過來，我看見他後就停住，他沒停車，就撞過來（參本
    院九十年十一月二十二日訊問筆錄）等語，益臻被告飲酒後已達不能安全駕駛之
    程度。另處理車禍現場之員警乙○○於本院訊問時雖證稱：他有留在現場，我要
    載他回去，他說不用他要自己回去，我跟在他後面，他應答清楚，走路也很正常
    （參九十年十一月八日筆錄）等語，然駕駛車輛與走路之反應時間不同，此乃週
    知之事項，證人所言尚不足採為被告有利之依據。又按「飲酒後吐氣所含酒精濃
    度若干將不能安全駕駛汽車」之情，經臺北榮民總醫院函覆臺灣士林地方法院，
    並由臺灣高等法院轉知本院，關於吐氣酒精濃度達每公升０．五毫克，其中毒症
    狀係「輕到中度、反應較慢、感覺減低、影響駕駛」，其肇事率「十倍」，有臺
    灣高等法院九十年十一月三日院田刑敬字第一八八七四號函可資參照。復觀之，
    被告飲用酒類駕駛車輛，當日下午五時三十分許發生事故報警處理，酒精濃度測
    量係當日下午七時整完成，其測得其吐氣所含酒精成份仍高達每公升０．六二毫
    克，有該酒精濃度測定值附卷可稽，且有刑法第一百八十五條之三案件測試觀察
    紀錄表、舉發違反道路交通管理事件通知單、輔英技術學院附設醫院疾病診斷證
    明書各一件，及事故現場照片七幀等可佐，是被告所辯，顯係卸責之詞，委無足
    採，被告犯行洵堪認定，應依法論科。
二、查被告甲○○所為，係犯刑法第一百八十五條之三規定之服用酒類不能安全駕駛
    動力交通工具動力交通工具之罪。爰審酌被告過失程爰審酌被告犯罪之動機、目
    的、手段，過失傷害部分業已賠償一百零五萬達成和解，有屏東縣潮州鎮調解委
    員會調解筆錄在卷可參，及其犯罪後態度等一切情狀，量處如主文所示之刑，並
    諭知易科罰金之折算標準。查被告前未曾受任何有期徒刑以上刑之宣告，有臺灣
    高等法院被告全國前案紀錄表及臺灣屏東地方法院檢察署刑案資料查註紀錄表各
    乙份附卷可按，其因一時失慮，誤罹刑章，諒經此偵審程序，當知所警惕，信無
    再犯之虞，本院綜核各情認上開刑之宣告，已足策其遷善，所宣告之刑，以暫不
    執行為適當，併依法諭知緩刑二年，以勵自新。
貳、公訴不受理部分：
一、公訴意旨另認被告甲○○於前開時地酒後駕車，致告訴人丙○○受有右側遠端脛
    骨及腓骨骨折及左側橈骨骨折等傷害，因認被告尚涉有刑法第二百八十四條第一
    項前段之過失傷害罪嫌。
二、按告訴乃論之罪，告訴人於第一審辯論終結前，得撤回其告訴；又告訴經撤回者
    ，法院應諭知不受理之判決，刑事訴訟法第二百三十八條第一項，及第三百零三
    條第三款分別定有明文。
三、本件被告甲○○因過失傷害案件，經檢察官提起公訴，認被告係犯刑法第二百八
    十四條第一項前段之過失傷害罪，依同法第二百八十七條前段之規定須告訴乃論
    。茲據告訴人丙○○於本院審理中，具狀聲請及當庭聲請撤回其告訴，有撤回告
    訴狀乙紙及九十年十一月二十二日訊問筆錄在卷可稽，揆諸前開說明，應諭知不
    受理之判決。
據上論斷，應依刑事訴訟法第二百九十九條第一項前段、第三百零三條第三款，刑法
一百八十五條之三、第四十一條第一項前段、第七十四條第一款，罰金罰鍰提高標準
條例第二條，判決如主文。
本案經檢察官蔣忠義到庭執行職務。
中      華      民      國      九十      年      十二    月    十八    日
                                      臺灣屏東地方法院刑事第二庭
                                          審判長法官  吳永宋
                                          法      官  陳松檀
                                          法      官  李淑惠
右正本證明與原本無異。
對於本判決如有不服應於收受送達後十日內向本院提出上訴書狀上訴於台灣高等法院
高雄分院並按他造當事人之人數附具繕本。
                                          書記官       魏慧夷
中      華      民      國      九十      年      十二    月     十八   日
附錄論罪法條：
刑法第一百八十五條之三
服用毒品、麻醉藥品、酒類或其他相類之物，不能安全駕駛動力交通工具而駕駛者，
處一年以下有期徒刑、拘役或三萬元以下罰金。


司法院資訊處製作；財團法人民間司法改革基金會備份。
